臺灣桃園地方法院刑事判決
111年度訴字第87號
公  訴  人  臺灣桃園地方檢察署檢察官 
被      告  藍書安




上列被告因偽造文書等案件，經檢察官提起公訴（110年度偵字
第42961號、第43038號、110年度偵緝字第2498號、第2499號、
第2500號、第2501號、第2502號、第2503號、第2504號、第2505
號、第2506號、第2507號、第2508號、第2509號、第2510號、第
2511號、第2512號、第2513號、第2514號），本院判決如下：
    主  文
藍書安犯如附表一至三所示之罪，各處如附表一至三主文欄所示
之刑及沒收。附表一所示之罪，應執行有期徒刑壹年陸月；附表
二至三所示之罪，有期徒刑部分，應執行有期徒刑參年伍月，如
易科罰金，以新臺幣壹仟元折算壹日；拘役部分，應執行拘役壹
佰貳拾日，如易科罰金，以新臺幣壹仟元折算壹日。
未扣案如附表四編號一至九所示偽造之署押，均沒收。
　　事  實
    藍書安基於竊盜、詐欺、行使偽造私文書之各別犯意，分別
於附表一至三所示時間、地點，以附表一至三各該編號之方式，
竊取、詐欺附表一至三所示之人之財物，並於附表四所示文書上
，偽造他人簽名，再將文書交付謝長達、黃為綸、陳重光、羅宗
勤、洪嘉賢、吳俊偉、黃浚清、何台生、游天維而行使之，足生
損害於渠等對社區包裹管理之正確性。　　　
　　理  由
一、證據能力：
    本案認定事實所引用之卷證資料，屬於傳聞之供述部分，被
    告藍書安於本院準備期日均同意引用為證據（見本院訴字卷
    【下稱本院卷】第105頁），本院審酌上開證據資料製作時
    之情況，並無違法不當或證明力明顯過低之情形，亦認為以
    之做為證據應屬適當，認依刑事訴訟法第159條之5第1項規
    定均例外有證據能力。至本案認定事實所引用之非供述證據
    ，並無證據證明係公務員違背法定程序所取得，依刑事訴訟
    法第158條之4反面解釋，亦均得為證據。
二、上揭事實，業據被告於警詢、偵查及本院審理時坦認不諱（
    見偵一卷第7至10頁、偵二卷第7至10頁、第69至73頁、偵三
    卷第7至9頁、第11至15頁、偵四卷第9至11頁、偵五卷第7至
    10頁、偵六卷第7至9頁、偵八卷第7至10頁、偵九卷第7至11
    頁、偵十卷第7至10頁、偵十一卷第7至9頁、偵十二卷第7至
    9頁、偵十三卷第7至10頁、偵十八卷第75至77頁、偵十九卷
    第86頁、偵二十卷第77至78頁、偵二十一卷第14頁、偵二十
    二卷第14至15頁、偵二十三卷第15至16頁、偵二十四卷第16
    頁、偵二十五卷第16至17頁、偵二十六卷第17頁、偵二十七
    卷第17至18頁、偵二十八卷第18頁、偵二十九卷第18至19頁
    、偵三十卷第19頁、偵三十一卷第19至20頁、偵三十二卷第
    20頁、偵三十三卷第20至21頁、偵三十四卷第21頁、偵三十
    五卷第21至22頁、偵三十六卷第22頁、本院聲羈卷第41至47
    頁、本院卷第58頁、第104頁、第262頁，偵查卷對照表詳如
    附表五），核與證人即告訴人文世明、詹逸宏、馬筠晞、張
    嘉喜、謝長達、林祐全、劉原彰、王振剛、楊偉燦、陳重光
    、羅宗勤、洪嘉賢、邱繼業、謝俊偉、吳俊偉、陳宗欽、黃
    浚清、何台生、游天維、陳進國、游承恩、證人黃為綸、劉
    宇軒、張振皓、歐韶雨、李家儀於警詢時之證述情節大致相
    符（見偵一卷第21至24頁、偵二卷第27至29頁、偵三卷第28
    頁、第31至32頁、偵四卷第25至27頁、偵五卷第11至12頁、
    偵六卷第21至27頁、偵七卷第45至46頁、第51至52頁、偵八
    卷第21至23頁、第25至26頁、第37至38頁、第41至43頁、偵
    九卷第35至36頁、偵十卷第31至36頁、偵十一卷第23至24頁
    、偵十二卷第11至14頁、偵十三卷第23至28頁、偵十四卷第
    29至32頁、第45至49頁、偵十五卷第23至25頁、偵十六卷第
    45至48頁、偵十七卷第19至23頁、第31至33頁、偵十八卷第
    25至31頁、偵十九卷第35至37頁、第47至49頁），且有監視
    器錄影暨畫面截圖、翻拍照片、百川晶硯社區之現金登記簿
    、傳佳謙里社區住戶現金寄放委託登記簿、誠鷹特勤保全股
    份有限公司貨到付款登記簿、大藝術家B區社區現金簿、力
    樸悅會館社區物品轉交簿、百川雲頂社區現金轉交簿、愛的
    世界社區住戶委託物品登記總表在卷可稽（見偵一卷第31至
    37頁、偵二卷第35至36頁、偵三卷第49至51頁、偵四卷第29
    頁、第31至36頁、偵五卷第35至36頁、偵六卷第35至40頁、
    偵七卷第61至67頁、偵八卷第47至72頁、偵九卷第37頁、第
    43至46頁、偵十卷第45至52頁、偵十一卷第27至30頁、偵十
    二卷第29至30頁、偵十三卷第29至33頁、偵十四卷第53至59
    頁、偵十五卷第45至47頁、偵十六卷第51至54頁、偵十七卷
    第41至49頁、偵十九卷第45至59頁），足認被告前開任意性
    自白確與事實相符，堪以採信。綜上，本案事證明確，被告
    上揭犯行洵堪認定，應予依法論科。
三、論罪科刑：
  ㈠罪名：
  ⒈附表一部分：
　　核被告所為，均係犯刑法第321條第1項第1款之侵入住宅竊
    盜罪。
　⒉附表二部分：
　　核被告所為，均係犯刑法第320條第1項之竊盜罪。
　⒊附表三部分：
　  核被告所為，編號2、4、8至9、11、15至16部分，均係犯刑
    法刑法第339條第1項之詐欺取財罪；編號1、3、5至7、10、
    12至14部分，均係犯刑法第216條、第210條之行使偽造私文
    書罪及第339條第1項之詐欺取財罪。
  ㈡罪數關係：
  ⒈被告如附表三編號1、3、5至7、10、12至14所示偽造各該編
    號所示署押之行為，均偽造文書之階段行為，其偽造私文書
    後復持以行使，偽造私文書之低度行為應為行使偽造私文書
    之高度行為所吸收，均不另論罪。
　⒉被告如附表三編號1、3、5至7、10、12至14所示各該行為，
    係以一行為同時觸犯行使偽造私文書罪及詐欺取財罪，為想
    像競合犯，應依刑法第55條之規定，從一重之行使偽造私文
    書罪處斷。
  ⒊被告所犯附表一至三之21罪間，犯意各別、行為互殊，應分
    論併罰。
  ㈢加重其刑：
    被告前因竊盜案件，經法院判處罪刑確定，於107年6月11日
    執行有期徒刑完畢，有臺灣高等法院被告前案紀錄表附卷可
    參，是其於受有期徒刑執行完畢後，5年以內故意再犯本案
    有期徒刑以上之數罪，俱為累犯。本院審酌被告前揭執行紀
    錄同係財產犯罪，其雖經刑罰之執行，仍未從中記取教訓，
    守法觀念淡薄，且其自制力及對刑罰反應力薄弱，倘仍以最
    低法定本刑為量刑之下限，無法反應本案再為財產犯罪之惡
    性，而與罪刑相當原則有違，是參諸司法院大法官會議釋字
    第775號解釋意旨，均依刑法第47條第1項規定加重其刑。
  ㈣量刑：
    茲以行為人之責任為基礎，本院審酌被告正值壯年，竟不思
    以正軌賺取財物，反貪圖不法利益，以本案手段竊取、詐欺
    他人財物，不僅破壞居家安寧、危害社會治安，更可見其法
    治觀念偏差，缺乏尊重他人財產權之觀念；又其前有多次竊
    盜、侵占及詐欺前科，經法院判處罪刑在案，猶不知把握悔
    改之機會，選擇不再犯罪，反一再以不法手段侵害他人財產
    法益，實不應輕縱；惟念其犯罪後坦認犯行、願意賠償部分
    告訴人之態度，但就已屆清償期之調解內容仍未依限履行，
    暨其行為時之年紀、智識程度、家庭狀況、犯罪動機、目的
    、手段、情節、本案竊取、詐得財物與金錢之價值、告訴人
    所受損害及意見等一切情狀，分別量處如主文所示之刑，並
    就得易科罰金之罪，均諭知易科罰金之折算標準，且就其中
    所處有期徒刑、拘役部分，分別定其應執行之刑，另就不得
    易科罰金之罪，定其應執行之刑，以資懲儆。
四、沒收之說明：
  ㈠犯罪所得部分：
　⒈被告所竊得如附表二編號1所示之物，業經告訴人領回，有贓
    物認領保管單在卷可稽，自毋庸再為犯罪所得沒收或追徵之
    宣告。
　⒉其餘如附表一至三所竊取、詐得之財物，均屬本案之犯罪所
    得，且未據扣案，被告固與部分告訴人調解成立，但告訴人
    迄今均未獲實際賠償，則於被告全數給付前，仍有保全告訴
    人民事請求權之優先受償必要，自應依刑法第38條之1第1項
    前段、第3項諭知沒收，於全部或一部不能沒收或不宜執行
    沒收時，追徵其價額。惟本案沒收宣告執行前，若被告已依
    調解條件履行全部或一部者，執行檢察官宜將其等已履行之
    數額扣除，以避免重複剝奪被告財產，併此敘明。
　㈡署押部分：
　⒈被告如附表三編號1所示冒用「王家渝」之家人而於現金登記
    簿上簽署「王」之署押、編號3所示簽收單偽造「高志偉」
    之署押、編號5所示住戶寄款條偽造「何志偉」之署押、編
    號6所示現金寄放委託登記簿偽造「林正文」之署押、編號7
    所示貨到付款（寄放金錢）登記簿偽簽「郭」之署押、編號
    12所示物品轉交簿偽造「劉」之署押、編號14所示偽造「曾
    R」之署押，不問屬於被告與否，均依刑法第219條規定宣告
    沒收。
　⒉附表三編號10所示冒用83號14樓住戶名義於現金簿「收件人
    簽名」欄簽署之署名2枚（見偵十三卷第33頁），均為被告
    所為，雖字跡潦草而無法辨識其文字，然該等文字既係被告
    不實表達其為有權領回現金之住戶，自屬偽造之署押，不問
    屬於被告與否，均依刑法第219條規定宣告沒收。
　⒊附表三編號13所示佯為9樓住戶之員工而於現金轉交簿上簽署
    不詳文字，為被告所為，雖無法辨識其簽名之內容，然該等
    文字既係被告不實表達其為受該住戶委託領回貨款之人，自
    屬偽造之署押，亦不問屬於被告與否，均依刑法第219條規
    定宣告沒收。
據上論斷，應依刑事訴訟法第299條第1項前段，判決如主文。
本案經檢察官朱啟仁、袁維琪提起公訴，檢察官蔡宜均到庭執行
職務。
中    華    民    國    111   年     3    月    30    日
                  刑事第十一庭  審判長法  官  潘政宏
                                      法  官  林育駿
                                      法  官  蔡旻穎
以上正本證明與原本無異。
如不服本判決應於收受判決後20日內向本院提出上訴書狀，並應
敘述具體理由。其未敘述上訴理由者，應於上訴期間屆滿後20日
內向本院補提理由書(均須按他造當事人之人數附繕本)「切勿逕
送上級法院」。 
　　　　　　　　　　　　　　　        書記官　黃瓊儀
中　　華　　民　　國　　111 　年　　3 　　月　　31　　日
附錄本案論罪科刑法條全文：
中華民國刑法第210條
偽造、變造私文書，足以生損害於公眾或他人者，處5年以下有
期徒刑。

中華民國刑法第216條
行使第210條至第215條之文書者，依偽造、變造文書或登載不實
事項或使登載不實事項之規定處斷。

中華民國刑法第320條
意圖為自己或第三人不法之所有，而竊取他人之動產者，為竊盜
罪，處5年以下有期徒刑、拘役或50萬元以下罰金。
意圖為自己或第三人不法之利益，而竊佔他人之不動產者，依前
項之規定處斷。
前二項之未遂犯罰之。

中華民國刑法第321條
犯前條第1項、第2項之罪而有下列情形之一者，處6月以上5年以
下有期徒刑，得併科50萬元以下罰金：
一、侵入住宅或有人居住之建築物、船艦或隱匿其內而犯之。
二、毀越門窗、牆垣或其他安全設備而犯之。
三、攜帶兇器而犯之。
四、結夥三人以上而犯之。
五、乘火災、水災或其他災害之際而犯之。
六、在車站、港埠、航空站或其他供水、陸、空公眾運輸之舟、
    車、航空機內而犯之。
前項之未遂犯罰之。

中華民國刑法第339條
意圖為自己或第三人不法之所有，以詐術使人將本人或第三人之
物交付者，處5年以下有期徒刑、拘役或科或併科50萬元以下罰
金。
以前項方法得財產上不法之利益或使第三人得之者，亦同。
前二項之未遂犯罰之。　

附表ㄧ：
編號 時間（民國） /地點 行為態樣 告訴人 犯罪所得(新臺幣) 備註 主文 （罪名、宣告刑、沒收） 1 110年4月22日5時18分許，在桃園市○○區○○街000號天下至尊社區 意圖為自己不法之所有，基於竊盜之犯意，趁告訴人即社區保全文世明離開座位不注意之際，徒手竊取放置於櫃台抽屜內現金2萬0817元 文世明 2萬0817元 起訴書附表編號1 藍書安犯侵入住宅竊盜罪，累犯，處有期徒刑捌月。未扣案之犯罪所得新臺幣貳萬捌佰壹拾柒元沒收，於全部或一部不能沒收或不宜執行沒收時，追徵其價額。 2 110年4月18日5時10分許，在桃園市○○區○○○街000號桃園瑞士花園社區 意圖為自己不法之所有，基於竊盜之犯意，趁告訴人即社區保全詹逸宏離開座位不注意之際，徒手竊取放置於櫃台抽屜內現金1萬6700元 詹逸宏 1萬6700元 起訴書附表編號2 藍書安犯侵入住宅竊盜罪，累犯，處有期徒刑捌月。未扣案之犯罪所得新臺幣壹萬陸仟柒佰元沒收，於全部或一部不能沒收或不宜執行沒收時，追徵其價額。 3 110年5月15日15時50分許，在桃園市○○區○○路0000巷○0號閱讀冷翠社區 意圖為自己不法之所有，基於竊盜之犯意，趁告訴人即社區保全張嘉喜離開座位不注意之際，徒手竊取放置於櫃台抽屜內現金4060元 張嘉喜 4060元 起訴書附表編號4 藍書安犯侵入住宅竊盜罪，累犯，處有期徒刑柒月。未扣案之犯罪所得新臺幣肆仟零陸拾元沒收，於全部或一部不能沒收或不宜執行沒收時，追徵其價額。 


附表二：
編號 時間/地點 行為態樣 告訴人 犯罪所得 備註 主文 （罪名、宣告刑、沒收） 1 110年5月15日之不詳時間，在桃園市○○區○○路00巷000號 意圖為自己不法之所有，基於竊盜之犯意，趁告訴人即馬筠晞所有之車牌號碼000-000號普通重型機車鑰匙未拔，隨即發動將機車騎走 馬筠晞 車牌號碼000-000號普通重型機車(業已發還) 起訴書附表編號3 藍書安犯竊盜罪，累犯，處有期徒刑伍月，如易科罰金，以新臺幣壹仟元折算壹日。 2 110年4月13日3時19分許，在桃園市○○區○○街00號捕夢網網咖 意圖為自己不法之所有，基於竊盜之犯意，趁告訴人林祐全不注意之際，徒手竊取被害人所有、放置於桌上之皮夾內現金800元 林祐全 800元 起訴書附表編號6 藍書安犯竊盜罪，累犯，處拘役肆拾日，如易科罰金，以新臺幣壹仟元折算壹日。未扣案之犯罪所得新臺幣捌佰元沒收，於全部或一部不能沒收或不宜執行沒收時，追徵其價額。 


附表三：
編號 時間/地點 行為態樣 告訴人 犯罪所得 備註 主文 （罪名、宣告刑、沒收） 1 於110年5月26日14時13分許，在桃園市○○區○○○○街00號百川晶硯社區 意圖為自己不法之所有，基於詐欺取財、行使偽造私文書之犯意，向告訴人即社區保全謝長達佯稱：自己是社區住戶王家渝之弟弟，要取回王家渝寄放之貨款，並於社區轉交登記簿上簽署「王」，致告訴人謝長達陷於錯誤，將貨款3970元交付於被告 謝長達 3970元 起訴書附表編號5 藍書安犯行使偽造私文書罪，累犯，處有期徒刑參月，如易科罰金，以新臺幣壹仟元折算壹日。未扣案之犯罪所得新臺幣參仟玖佰柒拾元沒收，於全部或一部不能沒收或不宜執行沒收時，追徵其價額。 2 110年6月19日15時25分許，在桃園市○○區○○街00號社區 意圖為自己不法之所有，基於詐欺取財之犯意，向告訴人即社區保全劉原彰佯稱：要取回寄放之貨款，致告訴人劉原彰陷於錯誤，將3500元交付予被告 劉原彰 3500元 起訴書附表編號7 藍書安犯詐欺取財罪，累犯，處有期徒刑參月，如易科罰金，以新臺幣壹仟元折算壹日。未扣案之犯罪所得新臺幣參仟伍佰元沒收，於全部或一部不能沒收或不宜執行沒收時，追徵其價額。 3 110年4月30日12時30分許，在桃園市○○區○○路000號明日苑社區 意圖為自己不法之所有，基於詐欺取財、行使偽造私文書之犯意，向證人即社區保全黃為綸佯稱：要取135號13樓住戶之物等語，並於簽收本上簽署「高志偉」，致證人黃為綸陷於錯誤，將告訴人王振剛委託保管之送洗衣物(價值3萬5000元)及洗衣費用2000元交付予被告 王振剛 3萬7000元 起訴書附表編號8 藍書安犯行使偽造私文書罪，累犯，處有期徒刑伍月，如易科罰金，以新臺幣壹仟元折算壹日。未扣案之犯罪所得新臺幣參萬柒仟元元沒收，於全部或一部不能沒收或不宜執行沒收時，追徵其價額。 4 110年6月10日6時40分許，在桃園市桃園區縣○路00號88行館社區 意圖為自己不法之所有，基於詐欺取財之犯意，向告訴人即社區保全楊偉燦佯稱：要收取住戶包裹費用等語，致告訴人楊偉燦陷於錯誤，將1980元交付予被告 楊偉燦 1980元 起訴書附表編號9 藍書安犯詐欺取財罪，累犯，處拘役伍拾日，如易科罰金，以新臺幣壹仟元折算壹日。未扣案之犯罪所得新臺幣壹仟玖佰捌拾元沒收，於全部或一部不能沒收或不宜執行沒收時，追徵其價額。 5 110年6月11日5時25分許，在桃園市桃園區縣○路000號縣府大華圓中園社區 意圖為自己不法之所有，基於詐欺取財、行使偽造私文書之犯意，向告訴人即社區保全陳重光佯稱：自己是社區住戶兒子，要領取包裹退貨費用等語，並於住戶寄款條上簽署「何志偉」，致告訴人陷於錯誤，將2500元交付予被告 陳重光 2500元 起訴書附表編號10 藍書安犯行使偽造私文書罪，累犯，處有期徒刑參月，如易科罰金，以新臺幣壹仟元折算壹日。未扣案之犯罪所得新臺幣貳仟伍佰元沒收，於全部或一部不能沒收或不宜執行沒收時，追徵其價額。 6 110年4月24日17時許，在桃園市○○區○○路00號傳佳謙里社區 意圖為自己不法之所有，基於詐欺取財、行使偽造私文書之犯意，向告訴人即社區保全羅宗勤佯稱：我是88號6樓住戶之哥哥，要取回寄放之貨款等語，並於社區住戶現金寄放委託登記簿上簽署「林正文」，致告訴人羅宗勤陷於錯誤，將3300元交付予被告 羅宗勤 3300元 起訴書附表編號11 藍書安犯行使偽造私文書罪，累犯，處有期徒刑參月，如易科罰金，以新臺幣壹仟元折算壹日。未扣案之犯罪所得新臺幣參仟參佰元沒收，於全部或一部不能沒收或不宜執行沒收時，追徵其價額。 7 110年6月30日6時36分許，在桃園市○○區○○○街000號公園大道社區 意圖為自己不法之所有，基於詐欺取財、行使偽造私文書之犯意，向告訴人即社區保全洪嘉賢佯稱：我是117號3樓住戶，要取回貨款等語，並於社區貨到付款登記簿上簽署「郭」並書寫「領回」之文字 ，致告訴人洪嘉賢陷於錯誤，將2000元交付予被告 洪嘉賢 2000元 起訴書附表編號12 藍書安犯行使偽造私文書罪，累犯，處有期徒刑參月，如易科罰金，以新臺幣壹仟元折算壹日。未扣案之犯罪所得新臺幣貳仟元沒收，於全部或一部不能沒收或不宜執行沒收時，追徵其價額。 8 110年7月30日2時10分許，在桃園市○○區○○路0段000號社區 意圖為自己不法之所有，基於詐欺取財之犯意，向告訴人即社區保全邱繼業佯稱：先前有寄放貨到付款的錢，取回貨款等語，致告訴人邱繼業陷於錯誤，將2600元交付予被告 邱繼業 2600元 起訴書附表編號13 藍書安犯詐欺取財罪，累犯，處有期徒刑參月，如易科罰金，以新臺幣壹仟元折算壹日。未扣案之犯罪所得新臺幣貳仟陸佰元沒收，於全部或一部不能沒收或不宜執行沒收時，追徵其價額。 9 110年7月20日4時50分許，在桃園市○○區○○○街00號和瑞大安社區 意圖為自己不法之所有，基於詐欺取財之犯意，向告訴人即社區保全謝俊偉佯稱：我是38號7樓住戶，要取回貨款等語，致告訴人謝俊偉陷於錯誤，將2834元交付予被告 謝俊偉 2834元 起訴書附表編號14 藍書安犯詐欺取財罪，累犯，處有期徒刑參月，如易科罰金，以新臺幣壹仟元折算壹日。未扣案之犯罪所得新臺幣貳仟捌佰參拾肆元沒收，於全部或一部不能沒收或不宜執行沒收時，追徵其價額。 10 110年6月28日18時59分許，在桃園市○○區○○路00號大藝術家B區 意圖為自己不法之所有，基於詐欺取財、行使偽造私文書之犯意，向告訴人即社區保全吳俊偉佯稱：我是住戶朋友，要替朋友取回保證金6,300元等語，並於社區現金簿上簽署住戶姓名，致告訴人吳俊偉陷於錯誤，將6300元交付予被告 吳俊偉 6300元 起訴書附表編號15 藍書安犯行使偽造私文書罪，累犯，處有期徒刑參月，如易科罰金，以新臺幣壹仟元折算壹日。未扣案之犯罪所得新臺幣陸仟參佰元沒收，於全部或一部不能沒收或不宜執行沒收時，追徵其價額。 11 110年8月9日17時40分許，在桃園市○鎮區○○路0段000號新壢花園大樓 意圖為自己不法之所有，基於詐欺取財之犯意，向告訴人即社區保全陳宗欽佯稱：我是環南路2段280號9樓之6住戶胡女之兒子，要取回母親放在警衛室之4000元等語，致告訴人陳宗欽陷於錯誤，將4000元交付予被告 陳宗欽 4000元 起訴書附表編號16 藍書安犯詐欺取財罪，累犯，處有期徒刑參月，如易科罰金，以新臺幣壹仟元折算壹日。未扣案之犯罪所得新臺幣肆仟元沒收，於全部或一部不能沒收或不宜執行沒收時，追徵其價額。 12 110年7月27日4時許，在桃園市○○區○○街00巷00號力樸悅會館社區 意圖為自己不法之所有，基於詐欺取財、行使偽造私文書之犯意，向告訴人即社區保全黃浚清佯稱：自己是社區住戶要取回住戶劉燕蓉放在警衛室之款項等語，並於物品轉交簿上簽署「劉」並書寫「領回」之文字，致告訴人黃浚清陷於錯誤，將3640元交付予被告 黃浚清 3640元 起訴書附表編號17 藍書安犯行使偽造文書罪，累犯，處有期徒刑參月，如易科罰金，以新臺幣壹仟元折算壹日。未扣案之犯罪所得新臺幣參仟陸佰肆拾元沒收，於全部或一部不能沒收或不宜執行沒收時，追徵其價額。 13 110年5月26日14時30分許，在桃園市○○區○○街000號百川雲頂社區 意圖為自己不法之所有，基於詐欺取財、行使偽造私文書之犯意，先向告訴人即社區保全何台生佯稱：要來取老闆寄放在警衛室之貨款等語，並於現金轉交簿上簽署代表員工身分之不明文字，致告訴人何台生陷於錯誤，將3000元交付予被告（起訴書誤載為「4560元」，應予更正） 何台生 3000元 （起訴書誤載為「4560元」，應予更正） 起訴書附表編號18 藍書安犯行使偽造私文書罪，累犯，處有期徒刑參月，如易科罰金，以新臺幣壹仟元折算壹日。未扣案之犯罪所得新臺幣參仟元沒收，於全部或一部不能沒收或不宜執行沒收時，追徵其價額。 14 110年8月18日22時25分許，在桃園市○○區○○街000巷0弄00號愛的世界社區 意圖為自己不法之所有，基於詐欺取財、行使偽造私文書之犯意，向告訴人即社區保全游天維佯稱：自己是社區住戶要取回放在警衛室之款項等語，並於社區住戶委託物品登記總表上簽署「曾R」，致告訴人游天維陷於錯誤，將3720元交付予被告 游天維 3720元 起訴書附表編號19 藍書安犯行使偽造私文書罪，累犯，處有期徒刑參月，如易科罰金，以新臺幣壹仟元折算壹日。未扣案之犯罪所得新臺幣參仟柒佰貳拾元沒收，於全部或一部不能沒收或不宜執行沒收時，追徵其價額。 15 110年6月14日12時許，在桃園市○○區○○街00號巴黎馥社區 意圖為自己不法之所有，基於詐欺取財之犯意，向告訴人即社區保全陳進國佯稱：我是住戶兒子，要取走寄於警衛室的1500元等語，致告訴人陳進國陷於錯誤，將1500元交付予被告 陳進國 1500元 起訴書附表編號20 藍書安犯詐欺取財罪，累犯，處拘役伍拾日，如易科罰金，以新臺幣壹仟元折算壹日。未扣案之犯罪所得新臺幣壹仟伍佰元沒收，於全部或一部不能沒收或不宜執行沒收時，追徵其價額。 16 110年7月6日11時4分許，在桃園市○○區○○路00號新站101大樓社區 意圖為自己不法之所有，基於詐欺取財之犯意，向證人即社區保全劉宇軒佯稱：我是住戶要領取寄放之包裹費用1100元等語，致證人劉宇軒陷於錯誤，將1100元交付予被告 游承恩 1100元 起訴書附表編號21 藍書安犯詐欺取財罪，累犯，處拘役伍拾日，如易科罰金，以新臺幣壹仟元折算壹日。未扣案之犯罪所得新臺幣壹仟壹佰元沒收，於全部或一部不能沒收或不宜執行沒收時，追徵其價額。 

附表四：
編號 偽造署押之所在位置 數量 相關犯罪事實 1 社區轉交登記簿 偽造「王」署押1枚 附表三編號1 2 簽收本 偽造「高志偉」署押1枚 附表三編號3 3 住戶寄款條 偽造「何志偉」署押1枚 附表三編號5 4 社區住戶現金寄放委託登記簿 偽造「林正文」署押1枚 附表三編號6 5 社區貨到付款（寄放金錢）登記簿 偽造「郭」署押1枚 附表三編號7 6 社區現金簿 偽造字跡潦草無法辨識之住戶署押1枚 附表三編號10 7 物品轉交簿 偽造「劉」署押1枚 附表三編號12 8 現金轉交簿 偽造字跡潦草無法辨識之署押1枚 附表三編號13 9 社區住戶委託物品登記總表 偽造「曾R」押1枚 附表三編號14 

附表五：　
原偵查卷案號 簡稱 臺灣桃園地方檢察署110年度偵字第21155號卷 偵一卷 臺灣桃園地方檢察署110年度偵字第23168號卷 偵二卷 臺灣桃園地方檢察署110年度偵字第23815號卷 偵三卷 臺灣桃園地方檢察署110年度偵字第26941號卷 偵四卷 臺灣桃園地方檢察署110年度偵字第27405號卷 偵五卷 臺灣桃園地方檢察署110年度偵字第28189號卷 偵六卷 臺灣桃園地方檢察署110年度偵字第28346號卷 偵七卷 臺灣桃園地方檢察署110年度偵字第31025號卷 偵八卷 臺灣桃園地方檢察署110年度偵字第31539號卷 偵九卷 臺灣桃園地方檢察署110年度偵字第31710號卷 偵十卷 臺灣桃園地方檢察署110年度偵字第32425號卷 偵十一卷 臺灣桃園地方檢察署110年度偵字第34794號卷 偵十二卷 臺灣桃園地方檢察署110年度偵字第34811號卷 偵十三卷 臺灣桃園地方檢察署110年度偵字第36654號卷 偵十四卷 臺灣桃園地方檢察署110年度偵字第36832號卷 偵十五卷 臺灣桃園地方檢察署110年度偵字第38194號卷 偵十六卷 臺灣桃園地方檢察署110年度偵字第39820號卷 偵十七卷 臺灣桃園地方檢察署110年度偵字第42961號卷 偵十八卷 臺灣桃園地方檢察署110年度偵字第43038號卷 偵十九卷 臺灣桃園地方檢察署110年度偵緝字第2498號卷 偵二十卷 臺灣桃園地方檢察署110年度偵緝字第2499號卷 偵二十一卷 臺灣桃園地方檢察署110年度偵緝字第2500號卷 偵二十二卷 臺灣桃園地方檢察署110年度偵緝字第2501號卷 偵二十三卷 臺灣桃園地方檢察署110年度偵緝字第2502號卷 偵二十四卷 臺灣桃園地方檢察署110年度偵緝字第2503號卷 偵二十五卷 臺灣桃園地方檢察署110年度偵緝字第2504號卷 偵二十六卷 臺灣桃園地方檢察署110年度偵緝字第2505號卷 偵二十七卷 臺灣桃園地方檢察署110年度偵緝字第2506號卷 偵二十八卷 臺灣桃園地方檢察署110年度偵緝字第2507號卷 偵二十九卷 臺灣桃園地方檢察署110年度偵緝字第2508號卷 偵三十卷 臺灣桃園地方檢察署110年度偵緝字第2509號卷 偵三十一卷 臺灣桃園地方檢察署110年度偵緝字第2510號卷 偵三十二卷 臺灣桃園地方檢察署110年度偵緝字第2511號卷 偵三十三卷 臺灣桃園地方檢察署110年度偵緝字第2512號卷 偵三十四卷 臺灣桃園地方檢察署110年度偵緝字第2513號卷 偵三十五卷 臺灣桃園地方檢察署110年度偵緝字第2514號卷 偵三十六卷